【裁判字號】    89,上易,4388
【裁判日期】    900109
【裁判案由】    賭博
【裁判全文】
臺灣高等法院刑事判決                          八十九年度上易字第四三八八號
    上  訴  人
    即  被  告  丙○○
                甲○○
                乙○○
右上訴人因賭博案件，不服臺灣板橋地方法院八十九年度易字第二五００號，中華民
國八十九年八月十六日第一審判決 (起訴案號：臺灣板橋地方法院檢察署八十九年度
偵字第七九０二號)提起上訴，本院判決如左：
    主  文
上訴駁回。
甲○○緩刑參年。
    事實及理由
一、本案經本院審理結果，認第一審以上訴人即被告丙○○犯刑法第二百六十七條之
    常業賭博罪，判處有期徒刑八月，併科罰金五千元，罰金如易服勞役，其折算之
    標準為三百元折算一日；上訴人即被告甲○○、乙○○均犯刑法第二百六十六條
    第一項前段之在公眾得出入之場所賭博罪，甲○○科罰金一千元，乙○○科罰金
    二千元，罰金如易服勞役，均以三百元折算一日，經核認事用法及量刑均無不當
    ，應予維持，並引用第一審判決書記載有關上訴人丙○○等三人之事實、證據及
    理由（如附件）。
二、被告上訴意旨：被告丙○○坦承全部犯行，惟請求給予自新之機會，宣告緩刑。
    被告甲○○、乙○○對於在上述「百家樂遊藝場」打玩電動賭博機具為警查獲之
    事實則不諱言，惟均否認有上開犯行，被告甲○○辯稱：伊不知所打玩者為賭博
    性電動玩具，並無賭博之行為與意圖云云。被告乙○○則辯稱：伊只是去消費，
    並沒有換錢云云。
三、經查：
（一）被告丙○○經營賭博性電動機具店之時間長達四個多月，其賭博機具數量多達
      九十七台，期間尚且僱用林玫君、林靜雯、許珮鳳、曾湘喻、楊嘉鈴等人負責
      開分及洗分之工作，對社會秩序所生之危害程度非輕，敗壞社會風氣至鉅，依
      其犯罪情狀，自屬不宜宣告緩刑，況受被告僱用之林玫君、林靜雯、許珮鳳、
 曾湘喻、楊嘉鈴等人，犯罪情節較被告丙○○為輕，原審亦未宣告緩刑確定，
      被告丙○○請求本院諭知緩刑，尚難准許。
（二）被告乙○○於警訊時已供承可以用贏得之分數向店方兌換現金，但伊輸了一千
      五百元，所以沒有兌換現金等語（見偵查卷第三十二頁反面），則其顯然已參
      與賭博之行為，尚難僅因賭輸而未能兌換現金，即謂其並未賭博。至被告甲○○於原審審理時已供稱：伊承認有玩賭博電動玩具「超八」，於被查獲前一個
      月，曾至該遊藝場看過，當時沒有玩等語（見原審卷第八十四頁），於本院審
      理時亦坦承：「我之前有去過但沒有玩，請法院給我清清白白做人的機會，我
      知道錯了也很後悔」等語（見本院八十九年十二月二十六日筆錄），再參酌被
      告丙○○所擺設之電動賭博機具多達九十七台，且查獲時多名賭客已有兌換現
      金之行為，被告甲○○焉有不知該遊藝場所擺設者為賭博性電動機具之理﹖是
      其二人所辯上情，均無可採。
（三）綜上各情，被告三人之上訴為無理由，均應駁回。
（四）又查被告甲○○前未曾受有期徒刑以上刑之宣告，有台灣高等法院檢察署刑案
      記錄簡覆表附卷（見原審前科卷第六十七頁）可憑。其因一時失慮，偶罹刑典
      ，事後復一再表示後悔，且其為在學學生，此有學生證影本在卷為證，是其經
      此刑之宣告後，應知警惕而無再犯之虞，本院因認被告甲○○部分以暫不執行
      其刑為適當，爰併予宣告緩刑三年，以勵自新。
據上論結，應依刑事訴訟法第三百七十三條、第三百六十八條、刑法第七十四條第一
款，判決如主文。
本案經檢察官陳文禮到庭執行職務。
中      華      民      國    九十      年      一      月      九      日
                              臺灣高等法院刑事第四庭
                                  審判長法  官  蔡  永  昌
                                        法  官  許  宗  和
                                        法  官  徐  昌  錦
不得上訴。
                                        書記官  吳  金  來
中      華      民      國    九十      年      一      月      九      日


司法院資訊處製作；財團法人民間司法改革基金會備份。
